---
title: "Muestreo de Gibbs para la Estación Camarones"
author: Jorge III Altamirano Astorga
output:
  html_document:
    df_print: paged
---

Para imputar vamos a hacer una prueba con Stan. Que técnicamente no pudimos ejecutar en Python, por problemas con el compilador de C++.

En el caso de RStan, utilizamos una imagen de docker en donde sí se ejecutó sin problemas.

```{r include=FALSE}
library(rstan)
options(mc.cores = parallel::detectCores())
rstan_options(auto_write = TRUE)
library(arrow)
library(tidyverse)
library(patchwork)
```


# Imputar los datos de PM10

Leemos los datos de Python, para lo cual utilizamos Parquet del paquete Apache Arrow:

```{r}
camarones_train <- read_parquet("data/camarones_train.parquet")
camarones_train <- camarones_train[
  complete.cases(
    camarones_train %>% 
      select(matches("_PM10"))
    ), ]
camarones_test <- read_parquet("data/camarones_test.parquet")
print("Tienen las mismas dimensiones:")
print(paste("Registros en el set de entrenamiento: ",
            nrow(camarones_train)))
print(paste("Registros en el set de pruebas: ",
            nrow(camarones_test)))
```


```{r}
ggplot(camarones_test, aes(sample = Camarones_PM10)) +
  geom_qq(distribution = stats::qpois, 
          dparams = list(
            lambda = camarones_test %>% pull(Camarones_PM10) %>% median),
          na.rm = T) +
  ggplot(camarones_test, aes(x = Camarones_PM10)) +
  geom_histogram(binwidth = 10)
```

## Modelo Normal

$$
Y \sim Poi(\mu)\\
\mu = exp[\alpha + \beta X]\\
\ell = (y | \mu) \\
\alpha \sim Normal(a, b) \\
\beta \sim Normal(a, b)
$$

```{r}
X <- camarones_train %>% 
  select(matches("(Merced|Tlalnepantla)_PM10")) %>%
  as.matrix
X_test <- camarones_test %>% 
  select(matches("(Merced|Tlalnepantla)_PM10")) %>%
  as.matrix
y <- camarones_train %>% pull("Camarones_PM10")
y_test <- camarones_test %>% pull("Camarones_PM10")
y <- y[complete.cases(X)]
y_test <- y_test[complete.cases(X_test)]
X <- X[complete.cases(X),]
X_test <- X_test[complete.cases(X_test),]
datos <- list(a = 0,
              b = 100,
              n = nrow(X),
              p = ncol(X),
              x = X,
              y = y)
fit <- stan(file = 'imputaciones/normal-pm10.stan', data = datos, 
            iter = 3000, warmup = 500, chains = 4, init = 0)
```


```{r}
yhat_names <- names(fit)
yhat <- fit %>%
  get_posterior_mean %>%
  as_tibble %>%
  add_column(name = yhat_names,
             .before = "mean-chain:1")
yhat 
```

```{r}
yhat <- yhat %>% 
  select("name", "mean-all chains") %>%
  filter(str_detect(name, "^yhat")) 
yhat %>%
  head(5)
```

```{r}
yhat %>%
  # pull("mean-all chains") %>%
  write_parquet("data/camarones_train_yhat-stan.parquet")
```

### Predicciones sobre el Set de Pruebas

Código de Stan:

```{bash}
cat imputaciones/normal-pm10.stan
```


```{r}
fitted_params <- fit %>%
  rstan::extract()
# Function for simulating y based on new x
gen_quant_r <- function(x, fitted_params) {
  linear_combination <- 
    sample(fitted_params$alpha, size = length(x)) %>% 
    matrix(., ncol = 2) +
    sample(fitted_params$beta, size = length(x)) %>% 
    matrix(., ncol = 2) * x
  probs <- 1/(1 + exp(-linear_combination))
  
  
  out <- rnbinom(n = nrow(x), prob = probs, size = max(y))
  return(out)
}
set.seed(175904)
y_pred_r <- gen_quant_r(X_test, fitted_params)
y_pred_r %>% length
```



```{r}
mean(y_pred_r == y_test)
(sum((y_pred_r - y_test)^2))/length(y_test)
```


### Evaluación

```{r}
yhat %>% ggplot() +
  geom_point(aes(x=1:nrow(yhat), 
                 y=y, 
                 colour="y ground truth"), alpha=0.3) +
  geom_point(aes(x=1:nrow(yhat), 
                 y=yhat %>% 
                   pull("mean-all chains"), 
                 colour="yhat"), alpha=0.3) +
  labs(x = "Observaciones", y = "PM10 (ppm)")
```
```{r}
tibble(x = 1:length(y_test),
       y_test = y_test, 
       y_test_hat = y_pred_r) %>%
  ggplot(.) +
  geom_point(aes(x=x, 
                 y=y_test, 
                 colour="y test ground truth"), alpha=0.3) +
  geom_point(aes(x=x, 
                 y=y_test_hat, 
                 colour="y test hat "), alpha=0.3) +
  labs(x = "Observaciones", y = "PM10 (ppm)")
```

## Gamma

```{r}
datos <- list(a = 1e-1,
              b = 1e-1,
              n = nrow(X),
              p = ncol(X),
              x = X,
              y = y)
fit <- stan(file = 'imputaciones/gamma-pm10.stan', data = datos, 
            iter = 3000, warmup = 500, chains = 4)

```

# Bibliografía

* [Yanai, Yuki. Research Methods in Political Science II: Day 5 Poisson Model. 2016.](https://yukiyanai.github.io/teaching/rm2-2016/contents/R/rm2-Poisson.html)